【裁判字號】    90,易,303
【裁判日期】    901106
【裁判案由】    違反保護令
【裁判全文】
台灣彰化地方法院刑事判決                            九十年度易字第三三號
    公  訴  人  臺灣彰化地方法院檢察署檢察官
    被      告  乙○○
右列被告因違反保護令案件，經檢察官提起公訴（八十九年度偵字第五二六０號），
本院判決如左：
        主  文
乙○○違反法院民事通常保護令所為禁止為直接或間接之騷擾行為之裁定，處拘役伍
拾日，如易科罰金，以參佰元折算壹日。
        事  實
一、乙○○與甲○○係夫妻，二人間具有家庭暴力防治法第三條第一款所定之家庭成
    員關係。並曾因對甲○○實施家庭暴力行為，經本院民事庭於民國（下同）八十
    九年六月五日，依家庭暴力法第十三條規定，以八十九年度家護字第四十號民事
    通常保護令裁定，令其於十個月之期間內，不得對甲○○為直接或間接之騷擾行
    為。詎乙○○明知本院業已核發上開保護令，仍不知悔改，竟於八十九年七月十
    日晚間九時四十分許，在民事通常保護令有效期間內，前往曹女位於彰化縣員林
    鎮○○路○段三六五巷五十五號之住處，與甲○○發生爭吵，並以水果刀割破客
    廳沙發，使曹女心生畏懼，以此方式騷擾之，違反法院所為前述裁定諭示應遵循
    之事項。
二、案經被害人甲○○訴由彰化縣警察局員林分局報請臺灣彰化地方法院檢察署檢察
    官偵查起訴。
        理  由
一、訊據被告乙○○於偵查中固供承有於右揭時地與告訴人甲○○爭吵並以刀割破沙
    發之事實，惟矢口否認有何違反保護令罪之犯行，辯稱：因當時生氣，才將沙發
    割破云云。惟查，右揭犯罪事實，迭據告訴人甲○○於警訊及偵審中分別指訴「
    乙○○於七月十日二十時三十分返回家中就責備我整天打電話找他騷擾他，我與
    乙○○就發生口角，乙○○就到家中廚房拿水果刀向沙發亂割毀損」，「他一回
    來，口氣就不是很好，所以我們就吵起來了」等語綦詳，復有現場照片三張在卷
    可資佐證，足見被告上開所為確已達直接騷擾之程度。此外，復有本院八十九年
    度家護字第四十號民事通常保護令影本一紙附卷足稽，是被告上開所辯顯係事後
    卸責之詞，不足採信。本件事證已臻明確，被告犯行足堪認定。
二、核被告所為，係犯家庭暴力防治法第五十條第二款之違反保護令罪。爰審酌被告
    之品行、犯罪之動機、智識程度、手段、所生危害、犯後態度以及告訴人仍欲與
    被告維持美好婚姻等一切情狀，從輕量處如主文所示之刑，並諭知易科罰金折算
    標準，以勵自新。
三、被告經合法傳喚無正當理由不到庭，本院認應科拘役之案件，故不待其到庭陳述
    ，逕行判決。
據上論斷，應依刑事訴訟法第二百九十九條第一項前段、第三百零六條，家庭暴力防
治法第五十條第二款，刑法第十一條前段、第四十一條第一項，罰金罰鍰提高標準條
例第二條，判決如主文。
本案經檢察官詹昭書到庭執行職務。
中      華      民      國    九  十    年     十一     月      六      日
                                    臺灣彰化地方法院刑事第二庭
                                        法      官  康  弼  周
右正本證明與原本無異。
如不服本判決，應於判決送達後十日內向本院提出上訴狀( 須附繕本 )。
告訴人或被害人對於判決如有不服具備理由請求檢察官上訴者，其上訴期間之計算係
以檢察官收受判決正本之日期為準。
                                        法院書記官  莊  金  屏
中      華      民      國    九  十    年     十一     月     十三     日
家庭暴力防治法第五十條
違反法院第十三條、第十五條所為之下列裁定者，為本法所稱之違反保護令罪，處三
年以下有期徒刑、拘役或科或併科新臺幣十萬元下罰金：
一、禁止實施家庭暴力行為。
二、禁止直接或間接騷擾、接觸、通話或其他連絡行為。
三、命遷出住居所。
四、遠離住居所、工作場所、學校或其他特定場所。
五、命完成如害人處遇計畫：戒癮治療、精神治療、心理輔導或其他治療、輔導。


司法院資訊處製作；財團法人民間司法改革基金會備份。
